臺灣高雄地方法院刑事判決　　　　　　　99年度訴字第1028號
公　訴　人　臺灣高雄地方法院檢察署檢察官
被　　　告　莊凱蒂
上列被告因妨害風化案件，經檢察官提起公訴（99年度偵字第
9227號），本院判決如下：
    主  文
莊凱蒂犯圖利容留性交罪，處有期徒刑月，如易科罰金，以新
臺幣壹仟元折算壹日。
    事  實
一、莊凱蒂為高雄市○○區○○路292 號19樓之11號房屋之承租
    人，基於意圖使女子與不特定男客為性交行為而媒介、容留
    以營利之犯意，將上開承租房屋內其中之1 間房間提供予蔡
    慧敏使用，由蔡慧敏在該房間與不特定男客以每次新臺幣（
    下同）1,600 元之價格，提供以手撫摸性器官至射精（俗稱
    「半套」）及男客可將手指插入生殖器內之性交易服務，莊
    凱蒂從中抽取500 元藉以營利。嗣於民國99年3 月9 日17時
    許，男客錢威璋撥打0000000000號行動電話詢問至上址消費
    事宜，並由莊凱蒂接聽，雙方約定在高雄市○○區○○路上
    之安泰銀行前碰面，錢威璋到達後再撥打上開行動電話號碼
    與莊凱蒂聯繫，由莊凱蒂前往安泰銀行帶領錢威璋至上址房
    間內，莊凱蒂指示錢威璋先洗澡，隨即媒介蔡慧敏以1,600
    元之價格在房間內為錢威璋進行俗稱「半套」之猥褻行為，
    由蔡慧敏撫摸錢威璋之性器官至射精為止，男客錢威璋於過
    程中並將其手指插入蔡慧敏之生殖器內而為性交之行為。嗣
    警方經民眾舉報上開行動電話號碼及莊凱蒂租屋處涉有半套
    之性交易服務情事，即佯裝男客於同日18時15分許撥打上開
    行動電話號碼聯絡，仍由莊凱蒂接聽，進而派員至上址執行
    臨檢並查獲蔡慧敏與錢威璋共處一室，錢威璋全身赤裸，因
    而查悉上情。
二、案經高雄市政府警察局左營分局報請臺灣高雄地方法院檢察
    署檢察官偵查起訴。
    理  由
壹、證據能力部分
    按被告以外之人於審判外之陳述，雖不符刑事訴訟法第159
    條之1 至第159 條之4 之規定，而經當事人於審判程序同意
    作為證據，法院審酌該言詞陳述或書面陳述作成時之情況，
    認為適當者，亦得為證據；又當事人、代理人或辯護人於法
    院調查證據時，知有第159 條第1 項不得為證據之情形，而
    未於言詞辯論終結前聲明異議者，視為有前項之同意，刑事
    訴訟法第159 條第1 項、第159 條之5 分別定有明文。查本
    判決所引用之傳聞證據，均已依法踐行調查證據程序，且當
    事人於審判程序亦同意作為證據，而經本院審酌證據資料作
    成時之情況，並無違法不當及證明力明顯過低之瑕疵，亦無
    依法應排除其證據能力之情形，認以之作為證據應屬適當，
    故自有證據能力。
貳、實體部分
一、訊據被告莊凱蒂固不否認曾以使用房間1 次500 元之代價，
    將其所承租房屋之房間提供與蔡慧敏使用，錢威璋於99年3
    月9 日17時許撥打0000000000號行動電話係由其接聽，其並
    下樓帶領錢威璋至其承租之房屋等情，惟矢口否認有何妨害
    風化之犯行，辯稱：蔡慧敏為伊友人，從事彩妝師工作，因
    伊承租之房屋恰有空出1 間房間，遂借予蔡慧敏使用並與之
    約定使用該間房間1 日，即給伊500 元，錢威璋當日撥打上
    揭行動電話號碼時，恰好蔡慧敏在廁所內，故由伊代為接聽
    ，蔡慧敏交代錢威璋為其友人並請伊帶領錢威璋上樓，伊方
    至安泰銀行帶領錢威璋，伊不知道錢威璋是男客及蔡慧敏與
    錢威璋在房間內做何事，亦未叫錢威璋去洗澡等語，經查：
  (一)高雄市○○區○○路292 號19樓之11為被告所承租，被告提
    供其中1 間房間予蔡慧敏使用等情，業據被告自承在卷（見
    本院審訴卷第14、15頁、訴卷第38頁），復有證人蔡慧敏之
    證述可佐（見本院訴卷第42頁），首堪認定。另就被告向蔡
    慧敏收取使用房間費用乙節，被告於警詢時陳稱：伊與蔡慧
    敏談妥只要蔡慧敏幫1 個客人做指油、壓全身按摩服務，即
    付伊500 元作為房租、水電費等語（見偵卷第4 頁），核與
    證人蔡慧敏於本院審理中具結證稱：其有向被告表示1 個客
    人補貼被告水電使用費500 元等語（見本院訴卷第45頁）相
    符，是蔡慧敏每為1 名客人提供服務，被告即從中抽取500
    元乙情，亦可憑採；至被告雖於本院審理中改稱：如蔡慧敏
    使用房間1 日作為彩妝教學場所即補貼伊500 元，蔡慧敏可
    使用教學時間為每週一、三、五，伊原先不知道蔡慧敏幫不
    特定之客人指油壓，伊在警詢時係表示出租給蔡慧敏作彩妝
    教學，承租1 日500 元，並非1 個客人500 元等語（見本院
    訴卷第38、39頁），然被告所述與警詢內容已有不一，參以
    證人蔡慧敏具結證稱：其並未與被告談及固定之承租時間，
    其作教妝教學是借客廳，1 次是200 元或300 元，如其至房
    間按摩者，要給被告500 元作為清潔費等語（見本院訴卷第
    42 頁 ），亦與被告審理中所辯情詞不相符合，被告上開所
    為辯解，自難採信。
  (二)另男客錢威璋於上揭時、地，以1,600 元之代價與蔡慧敏從
    事性交易服務，並已由蔡慧敏以手撫摸錢威璋性器官，直至
    錢威璋射精，於過程中錢威璋並將手指插入蔡慧敏之生殖器
    內等情，業經證人即男客蔡明憲於警詢及本院審理中具結證
    稱：被告有告知其消費費用1,600 元，蔡慧敏並由被告帶入
    房間，蔡慧敏進入房間後叫其將內褲脫下全身赤裸並躺在床
    上，蔡慧敏用手技先幫其按摩背部，按摩約至20分左右，蔡
    慧敏就叫其翻至正面，蔡慧敏即將上身衣服脫掉，內褲脫至
    小腿處，下半身僅著1 條裙子，開始替其手淫直至射精，在
    手淫過程中其有用雙手摸蔡慧敏雙乳及用手指插入蔡慧敏生
    殖器內等語（見偵卷第9 頁、本院訴卷第64、66、73頁），
    參以蔡慧敏、錢威璋遭警查獲時共處一室，錢威璋未著任何
    衣物、全身赤裸乙情，有高雄市政府警察局臨檢現場紀錄表
    、現場照片各乙份可佐（見偵卷第23頁），衡情，倘若蔡慧
    敏若僅為男客錢威璋提供一般按摩服務，至多僅須令錢威璋
    將上衣及外褲褪去即可，何須指示錢威璋將全身衣物褪去，
    可見蔡慧敏確有與男客錢威璋從事性交易行為；就此蔡慧敏
    雖稱僅替錢威璋按摩，否認與錢威璋從事俗稱半套之性交易
    云云，惟查，訊之證人蔡慧敏何以指示錢威璋將內褲褪去，
    全身赤裸乙節，證人蔡慧敏雖證稱：伊叫錢威璋脫掉內褲係
    因要幫錢威璋按摩大腿內側，怕錢威璋褲子會沾到精油，伊
    有叫錢威璋轉至正面按摩，錢威璋在按摩全程均是脫掉褲子
    等語（見本院訴卷第71頁），惟縱為避免錢威璋之衣物沾染
    精油，錢威璋亦僅須褪去上衣及外褲褪去即可，無須全身赤
    裸，業如前述，且蔡慧敏、錢威璋兩人並不相識，業據證人
    蔡慧敏、錢威璋證述在卷（見警卷第6 、9 頁），則兩人既
    為初次見面，蔡慧敏竟指示錢威璋褪去全部衣物、全身赤裸
    ，甚翻轉至正面裸露生殖器，豈不尷尬？益徵證人蔡慧敏所
    證顯與常情相悖，難以憑取，再者，從事半套性交易之事，
    在我國現今社會常情，尚屬羞恥之事，蔡慧敏陳述難免避重
    就輕而為否認之證述，本難期待蔡慧敏自認提供性交易之事
    ，又蔡慧敏與錢威璋兩人本不相識，亦無仇恨或金錢糾紛，
    亦據證人蔡慧敏、錢威璋證述在卷，衡情證人錢威璋自無甘
    冒受偽證處罰之風險、設詞誣陷蔡慧敏之理。綜上各節，堪
    認蔡慧敏確有在被告承租房屋之房間內與錢威璋進行性交易
    乙情為真實。
  (三)被告固雖辯稱未媒介、容留蔡慧敏與男客在其所承租之房屋
    內從事性交易，亦不知蔡慧敏與男客錢威璋從事性交易，當
    日因蔡慧敏在廁所，故方代為接聽電話及帶領錢威璋云云，
    惟查，錢威璋於99年3 月9 日17時許撥打0000000000行動電
    話號碼確係由被告接聽，被告並帶領錢威璋上樓等情，亦據
    被告自承在卷（見本院審訴卷第15頁），參以證人錢威璋並
    證稱：其與友人聊天時，友人告知在高雄市○○區○○路29
    2 號19樓之11有提供半套及指油壓按摩，可撥打0000000000
    號行動電話找「凱蒂」聯絡，其撥打電話時由被告接聽電話
    並與之相約待其至上址樓下時，被告會下來帶其上樓，其到
    達時有再撥打上開行動電話號碼，仍由被告接聽，被告帶其
    至屋內時表示消費費用1,600 元，並叫其先去洗澡，其進房
    間後被告即帶蔡慧敏進來等語（見警卷第9 頁、本院訴卷第
    64、65、68頁），則被告既有接聽欲至該址消費之客人來電
    ，且親自帶領欲從事消費之錢威璋至被告租屋處，並告知錢
    威璋消費之費用及帶蔡慧敏至房間內，足見被告確有使用該
    行動電話號碼與欲從事性交易之男客聯繫，並媒介、容留蔡
    慧敏在其所承租之房屋內從事性交易行為；若如被告所稱均
    不知情亦無容留、媒介蔡慧敏從事性交易服務，錢威璋之友
    人豈有可能明確提供電話及被告之姓名予錢威璋，又錢威璋
    2 次撥打電話豈會均由被告接聽，被告所辯，顯屬推諉卸責
    之詞，自非可信。
  (四)綜上所述，本件事證明確，被告上開妨害風化犯行，足堪認
    定，應予依法論科。
二、按稱性交者，謂非基於正當目的以性器進入他人之性器、肛
    門或口腔，或使之接合之行為；或以性器以外之其他身體部
    位或器物進入他人之性器、肛門，或使之接合之行為，刑法
    第10條第5 項定有明文。查除蔡慧敏為錢威璋手淫外，錢威
    璋於過程中亦有以手指插入蔡慧敏之生殖器內，業據證人錢
    威璋證述如前，則依上揭條文規定，蔡慧敏、錢威璋之性交
    易除猥褻外，自亦包含性交行為無疑。核被告所為，係犯刑
    法第231 條第1 項前段之意圖使女子與他人為性交之行為而
    容留以營利罪，其媒介後進而容留，及先為撫摸生殖器之猥
    褻行為進而為性交行為，媒介、猥褻之低度行為，分別為容
    留、性交之高度行為所吸收，均不另論罪。起訴書認蔡慧敏
    、錢威璋僅為猥褻行為，容有誤會。爰審酌被告容留女子與
    男客為性交行為，敗壞社會風氣，所為至屬不該，惟念其無
    前案紀錄，素行尚可，有臺灣高等法院被告前案紀錄表附卷
    可徵，復考量行為次數、獲利金額，兼衡其自稱高職畢業、
    家境不佳之智識程度與生活狀況等上開被告個人具體之行為
    人責任基礎之一切情狀，量處如主文所示之刑，並諭知訴科
    罰金之折算標準。公訴意旨雖認應量處有期徒刑4 月，惟本
    院衡量本件上開犯罪情節，認檢察官求刑尚屬過重，併此敘
    明。
據上論斷，應依刑事訴訟法第299 條第1 項前段，刑法第231 條
第1 項、第41條第1 項前段，刑法施行法第1 條之1 第1 項、第
2 項後段，判決如主文。
本案經檢察官張雅婷到庭執行職務。
中    華    民    國   100     年    2    月    25    日
                  刑事第十八庭  審判長法  官  黃宗揚
                                      法  官  陳芸珮 
                                      法  官  高瑞聰
以上正本證明與原本無異。
如不服本判決應於收受送達後10日內向本院提出上訴書狀，並應
敘述具體理由；如未敘述上訴理由者，應於上訴期間屆滿後20日
內向本院補提理由書（均須按他造當事人之人數附繕本）「切勿
逕送上級法院」。
中    華    民    國   100    年    3     月    2     日
                                      書記官  林修弘
附錄本案論罪科刑法條：
中華民國刑法第231條第1項：
意圖使男女與他人為性交或猥褻之行為，而引誘、容留或媒介以
營利者，處5 年以下有期徒刑，得併科10萬元以下罰金。以詐術
犯之者，亦同。